【裁判字號】    91,交簡上,45
【裁判日期】    920130
【裁判案由】    過失傷害
【裁判全文】
臺灣嘉義地方法院刑事判決                        九十一年度交簡上字第四五號
    上  訴  人  臺灣嘉義地方法院檢察署檢察官
    被      告  甲○○  男  四.
右上訴人因過失傷害案件，不服本院簡易庭九十一年度交簡字第七０六號中華民國九
十一年九月六日第一審判決（聲請簡易判決處刑案號：台灣嘉義地方法院檢察署九十
一年度調偵字第一一三號），及移送併辦（九十一年偵字第三九三０號）提起上訴，
本院管轄之第二審合議庭判決如左：
    主  文
上訴駁回。
甲○○緩刑貳年。
    事  實
一、甲○○係東成飼料股份有限公司之司機，平日以駕駛載運飼料為業，係從事業務
    之人，行車前本應注意詳細檢查方向盤、煞車、輪胎、燈光、雨刮、喇叭、照後
    鏡及依規定應裝設之行車紀錄器、載重計與轉彎、倒車警報裝置等須確實有效，
    而於當時情形，並無不能注意之情事，竟疏未注意車牌號碼Ｋ３─２３６號大貨
    車之車斗下方右側煞車用氣壓集氣筒出口上端分流因腐鏽斷裂，於民國九十一年
    一月十二日十一時三十分許，貿然駕駛前開大貨車，由布袋往景山方向行駛，沿
    台十七縣公路轉向嘉義縣布袋市○○○路，因該車煞車損壞而煞車失靈而駛入對
    向車道，適有乙○○駕駛車牌號碼ＥＷ－９２２０號自小貨車沿同路段由西向東
    駛至，遭甲○○撞擊，受有左小腿近端脛腓骨開放性骨折併皮膚缺損、右手腕遠
    端撓骨骨折、右手第四指不完全截斷及臉部撕裂等傷害。甲○○於車禍發生後，
    未被犯罪偵查機關發覺其為犯罪者前，即主動向接獲報案而至現場處理之布袋分
    局警員葉俊哲承認肇事自首，進而接受本件裁判。
二、案經甲○○自首暨乙○○之夫林久富訴由嘉義縣警察局布袋分局報請臺灣嘉義地
    方法院檢察署檢察官偵查聲請以簡易判決處刑。
    理  由
一、訊據上訴人即被告（下稱被告）甲○○對於右揭犯行坦承不諱，核與證人即被害
    人乙○○之父蕭太平於警訊時證稱：「我是於九十一年一月十二日十三時接獲警
    方通知才知道我女兒乙○○發生車禍且受傷：：」相符，且有道路事故調查報告
    表、現場照片十張附卷可參，車牌號碼Ｋ３─２３６號大貨車確因車斗下方右側
    煞車用氣壓集氣筒出口上端分流因腐鏽斷裂而煞車失靈，亦據鑑定證人黃瑞麟於
    警訊時證稱：「（問：Ｋ３─２３６號大貨車故障部分是因何引起？）是因為自
    大貨車風桶三叉頭斷掉，致風桶無壓力無法踩煞車，車輛無法控制」並經交通部
    公路總局嘉義區監理所鑑定認：「車斗下方右側煞車用氣壓集氣筒出口上端分流
    因腐鏽斷裂，造成煞車失靈」此有該所九一嘉監車字第九一三七二七一號函一紙
    附於偵查卷內可參，而被害人乙○○確因本件車禍受有左小腿近端脛腓骨開放性
    骨折併皮膚缺損、右手腕遠端撓骨骨折、右手第四指不完全截斷及臉部撕裂等傷
    害，子有財團法人長庚紀念醫院出具之診斷證明書一紙、照片三紙附卷可查，另
    經本院向該院函詢被害人是否有一肢或一器官喪失功能，回函稱：「病患消麗滿
2    於九十一年八月二十七日最後回診日時，除右手無名指遠端指節損害永久畸型?
恔y部遺留疤痕外，其餘患部癒後良好」此有該院（九一）長更院高字第三七０二號?
    蝷@紙附於本審卷可參，足佐被告前開自白與事實相符，堪以採信。
二、按行車前方向盤、煞車、輪胎、燈光、雨刮、喇叭、照後鏡及依規定應裝設之行
    車紀錄器、載重計與轉彎、倒車警報裝置等須詳細檢查確實有效。道路交通安全
    規則第八十九條第一項第一款定有明文，被告自承領有駕照且以駕駛為業，理當
    知悉前開規定，而依當時情形，並無不能注意之情形，竟疏未注意，貿然駕駛分
    流鏽斷之車輛上路，因而煞車失靈而侵入對向車道，被告具有過失甚明，又被害
    人所受之傷害，與被告之過失之間，具有相當因果關係，亦可認定，綜上所述，
    本案事證明確，被告犯行堪以認定。
二、核被告所為，係犯刑法第二百八十四條第二項之業務過失傷害罪。被告於車禍發
    生後，未被犯罪偵查機關發覺其為犯罪者前，即主動向接獲報案而至現場處理之
    警員葉俊哲承認肇事自首等情，業據證人葉俊哲證述明確，其並因而接受本件之
    裁判，應依刑法第六十二條前段之規定減輕其刑。
三、原審以被告罪證明確，適用刑事訴訟法第四百四十九條第一項前段、第四百五十
    四條、第三百條、刑法第二百八十四條第二項、第六十二條（前段）、第四十一
    條第一項前段，罰金罰鍰提高標準條例第一條前段、第二條，予以量處有期徒刑
    四月，並諭知如易科罰金，以三百元折算一日，經核認事用法均無不合，量刑亦
    稱允當，另查，被害人乙○○除右手無名指遠端指節損害永久畸型及臉部遺留傷
    疤外，其餘患部癒後良好，並未到達重傷害之程度，上訴人上訴意旨，指稱被害
    人所受之傷害已達重傷害之程度，為無理由，應予駁回。末查被告未曾受有期徒
    刑以上刑之宣告，有臺灣嘉義地方法院檢察署刑案資料查註紀錄表及臺灣高等法
    院被告全國前案紀錄表各一份附卷可稽，其犯後態度良好，且與告訴人達成和解
    ，此有和解書一紙附卷可查，是被告經此科刑之教訓，已足資警惕，信無再犯之
    虞，本院因認其所受宣告之刑，以暫不執行為適當，併予宣告緩刑二年，以啟自
    新。
據上論斷，應依刑事訴訟法第四百五十五條之一第一項、第三項、第三百六十八條，
刑法第七十四條第一款，判決如主文。
本案經檢察官黃正雄到庭執行職務。
中      華      民      國     九十二    年      一      月     三十    日
                                臺灣嘉義地方法院交通法庭
                                    審判長法  官   沈  福  財
                                          法  官   林  福  來
                                          法  官   康  存  真
右正本證明與原本無異。
本件不得上訴。
中      華      民      國     九十二    年      一      月     三十    日
                                          書記官   林  美  芳
附錄：
刑法第二百八十四條：
因過失傷害人者，處六月以下有期徒刑、拘役或五百元以下罰金。致重傷者，處一年
以下有期徒刑、拘役或五百元下罰金。
從事業務之人，因業務上之過失傷害人者，處一年以下有期徒刑、拘役或一千元以下
罰金。致重傷者，處三年以下有期徒刑、拘役或二千元以下罰金。


司法院資訊處製作；財團法人民間司法改革基金會備份。
